Camilo Andrés Castillo Castro

www.camilocastillo.ga camilo.castillo88@outlook.com

Cédula 1.016.007.889 | Carrera 7 # 172-76, Bogotá, Colombia | 304 3358678

Perfil

Diseñador y maquetador web, con amplia formación, estoy especializado en HTML, CSS. Para mí lo fundamental es la satisfacción de los clientes, me adapto a las necesidades de los mismos, ejecutando un trabajo de calidad, respetando los plazos de entrega y ofreciendo atención directa y continua durante todo el desarrollo del proyecto. Tengo facilidad para trabajar en equipo, con actitud positiva y habilidad en las funciones encargadas, con la visión de adquirir nuevos conocimientos.

Educación

DESARROLLO WEB ONLINE	AGOSTO 2018	PLATZI.COM
PROFESIONAL DE GIT Y GITHUB	AGOSTO 2018	PLATZI.COM
FUNDAMENTOS DE JAVASCRIPT	JULIO 2018	PLATZI.COM
INGENERIA DE SOFTWARE	ACTUALMENTE	POLITECNICO
INGENERIA FINANCIERA	AGOSTO 2012	U. PILOTO DE COLOMBIA
BACHILLERATO COMERICAL	DICIEMBRE 2004	COLEGIO ATENEO A.B.F.

Aptitudes y habilidades

- **Lenguaje & CMS** JavaScript, Php, JavaScript, Html, CSS, MySQL, WordPress, y Prestashop.
- **Idiomas** Ingles
- Librerías & Framework Laravel, Bootstrap, Material Desing
- **Herramientas** Git, Ubuntu.

Experiencia

2017 - ACTUAL	DISENO WEB Y DESARROLADOR
	FREELANCE
2017 - 2018	PROYECTO PERSONAL E-COMMERCE DEALSDEVICE
	GERENTE DEL PRYECTO
2014 - 2017	ANALISTA DE NEGOCIOS
	FIDUCIARIA BOGOTÁ
2012 - 2014	ANALISTA DE MICROCREDITO
	FUNDACION DE LA MUJER

www.camilocastillo.ga Tel: +57 304 335 8678 Email: camilo.castillo88@outlook.com